【裁判字號】    89,易,271
【裁判日期】    890310
【裁判案由】    毒品危害防制條例
【裁判全文】
台灣桃園地方法院刑事判決                          八十九年度易字第二七一號
    公  訴  人  臺灣桃園地方法院檢察署檢察官
    被      告  甲○○
    公訴人  台灣桃園地方法院檢察署檢察官
右列被告因違反毒品危害防治條例案件，經檢察官提起公訴（八十八年度毒偵緝字第
二三號），本院判決如左：
        主  文
甲○○連續施用第二級毒品，累犯，處有期徒刑伍月，如易科罰金以參佰元折算壹日
。
        事  實
一、甲○○曾於民國八十五年間，因犯麻藥案件，經台灣板橋地方法院判處有期徒刑
    四月確定，嗣於八十七年十一月三十日執行完畢，又前因施用毒品案件，經依臺
    灣板橋地方法院先後裁定送觀察、勒戒後，均無繼續施用毒品之傾向，經臺灣板
    橋地方法院檢察署檢察官分別以八十七年度偵字第一三四八二號及八十七年度偵
    字第一九０五０號處分不起訴。詎又基於概括犯意，自八十七年九月三十日（起
    訴書誤繕為九月二十九日）起至八十八年六月八日止，在台北縣永和市○○路三
    七一號三樓，連續施用第二級毒品安非他命，嗣為警於八十八年六月十一日二十
    三時許，在中和市○○路及連城路口為警查獲。
二、案經台北縣警察局永和分局報請台灣板橋地方法院檢察署檢察官呈請臺灣高等法
    院檢察署令轉台灣桃園地方法院檢察署檢察官偵查起訴。
        理  由
一、訊據被告甲○○矢口否認有何施用毒品犯行，辯稱：伊未施用安非他命云云。惟
    查：被告經警查獲時所採尿液，送台北縣衛生局鑑驗結果，呈毒品安非他命陽性
    反應，有該局出具之尿液檢驗報告附卷可稽，是被告所辯顯係飾卸之詞，不足採
    信，又被告前因施用毒品案件，先後經送觀察、勒戒後，均認無繼續施用毒品之
    傾向，並分別經檢察官為不起訴處分確定，有台灣桃園地方法院檢察署之刑案查
    註記錄表等件在卷足憑，其三犯施用毒品之犯行，事證明確，被告犯行堪予認定
    。
二、核被告甲○○所為，係犯毒品危害防制條例第十條第二項之罪。其持有毒品之低
    度行為為施用毒品之高度行為所吸收，不另論罪。其先後多次犯行，時間緊接，
    所犯構成要件相同之罪，顯係基於概括犯意所為，應依連續犯之規定，論以一罪
    並依法加重其刑。查被告甲○○於八十五年間，因犯麻藥案件，經台灣板橋地方
    法院判處有期徒刑四月確定，嗣於八十七年十一月三十日執行完畢，有本院刑案
    被告全國前案紀錄表在卷可稽，其於五年以內再犯本件有期徒刑以上之罪，為累
    犯，應依刑法第四十七條規定加重其刑。爰審酌被告所犯限於自殘，尚未對社會
    造成重大危害，及犯後態度等一切情狀，量處如主文所示之刑，並諭知易科罰金
    之折算標準。
據上論斷，應依刑事訴訟法第二百九十九條第一項前段，毒品危害防制條例第十條第
二項、第二十條第三項前段，刑法第十一條前段、第五十六條、第四十七條、第四十
一條，罰金罰鍰提高標準條例第二條，判決如主文。
本案經檢察官陳雅譽到庭執行職務。
中      華      民      國     八十九     年     三      月      十    日
                              台灣桃園地方法院刑事第三庭
                                          法  官  洪純莉
右正本證明與原本無異。
如不服本判決，應於判決送達後十日內，向本院提出上訴狀。
附論罪科刑依據之法條：


司法院資訊處製作；財團法人民間司法改革基金會備份。
